【裁判字號】    96,訴,3093
【裁判日期】    970130
【裁判案由】    損害賠償
【裁判全文】
臺灣臺中地方法院民事判決  96年度訴字第3093號
原      告  甲○○
                        號
            丁○○
            丙○○
上列三人共同
訴訟代理人  羅宗賢律師
                      住台中縣.
被      告  己○○    住台中縣.
                      現於臺灣臺中監獄執行中
                      身分證統.
            建明汽車客運股份有限公司
                      設桃園縣.
法定代理人  戊○○    住台北市中山區○○○路○段169號
訴訟代理人  乙○○    住台北市○○區○○路141巷23號2樓
                      住台北市中山區○○○路○段169號
上列當事人間損害賠償事件，原告提起刑事附帶民事訴訟，由本
院刑事庭裁定移送前來（95年度交附民字第341號、96年度交附
民緝字第2號），經本院於民國97年1月21日言詞辯論終結，判決
如下：
    主    文
被告應連帶給付原告甲○○新臺幣壹佰陸拾柒萬貳仟貳佰壹拾捌
元，及自民國九十五年十一月十九日起至清償日止，按週年利率
百分之五計算之利息。
被告應連帶給付原告丁○○新臺幣壹佰貳拾柒萬柒仟柒佰壹拾元
，及自民國九十五年十一月十九日起至清償日止，按週年利率百
分之五計算之利息。
被告應連帶給付原告丙○○新臺幣柒拾伍萬元，及自民國九十五
年十一月十九日起至清償日止，按週年利率百分之五計算之利息
。
原告其餘之訴駁回。
訴訟費用由被告連帶負擔十分之五；原告甲○○、丁○○各負擔
十分之一；餘由原告丙○○負擔。
本判決第一項於原告甲○○以新臺幣伍拾陸萬元為被告供擔保後
，得假執行。但被告如以新臺幣壹佰陸拾柒萬貳仟貳佰壹拾捌元
，為原告甲○○預供擔保後，得免為假執行。
本判決第二項於原告丁○○以新臺幣肆拾參萬元為被告供擔保後
，得假執行。但被告如以新臺幣壹佰貳拾柒萬柒仟柒佰壹拾元，
為原告丁○○預供擔保後，得免為假執行。
本判決第三項於原告丙○○以新臺幣貳拾伍萬元為被告供擔保後
，得假執行。但被告如以新臺幣柒拾伍萬元，為原告丙○○預供
擔保後，得免為假執行。
原告其餘假執行之聲請駁回。
    事實及理由
甲、原告方面：
  一、聲明：
      １、被告應連帶給付原告甲○○新臺幣（下同）2,300,00
          0元，及自民國95年11月19日起至清償日止，按週年
          利率百分之5計算之利息，並願供擔保請准宣告假執
          行。
      ２、被告應連帶給付原告丁○○2,827,710元，及自95年1
          1月19日起至清償日止，按週年利率百分之5計算之利
          息，並願供擔保請准宣告假執行。
      ３、被告應連帶給付原告丙○○3,300,000元，及自95年1
          1月19日起至清償日止，按週年利率百分之5計算之利
          息，並願供擔保請准宣告假執行。
  二、陳述：
      （一）被告己○○受雇於被告建明汽車客運股份有限公司
            （下稱建明公司），於民國95年4月5日凌晨3時30
            分許，駕駛車牌號碼AG–473號「飛狗巴士」營業
            大客車，自位於臺中市○○路之「飛狗巴士」保養
            廠，欲前往「飛狗巴士」干城車站排班。其於同日
            凌晨4時57分許，駕駛系爭營業大客車，沿臺中縣
            潭子鄉○○路○段由北向南行駛，行經中山路一段
            與得天街之街口時，本應注意車前狀況，並隨時採
            取必要安全措施；又汽車行經行人穿越道，遇有行
            人穿越時，無論有無交通指揮人員指揮或號誌指示
            ，均應暫停讓行人先行通過，而依當時天候、光線
            、路面、缺陷、障礙物、視距情形，並無不能注意
            之情事，竟疏於注意車前狀況，即貿然前行。適有
            被害人姚菊子推著裝有資源回收物之手推車，步行
            經過中山路一段上之行人穿越道，被告己○○發現
            被害人姚菊子行走在大客車前方時，閃煞不及，所
            駕駛之系爭營業大客車右前車頭與被害人姚菊子之
            身體發生碰撞，致被害人姚菊子因頭骨碎裂引起外
            傷性休克而死亡。被告己○○肇事後竟未停車查看
            及對被害人姚菊子採取救護或其他必要措施，反而
            逕自駕車駛離現場。嗣經警方調閱路口監視器，並
            對被告己○○所駕駛之系爭營業大客車勘驗後，始
            查知上情。
      （二）被告己○○上開業務過失致人死亡而逃逸刑事部份
            ，業經鈞院96年度交訴緝字第10號、臺灣高等法院
            臺中分院96年度交上訴字第2515號刑事判決有罪確
            定在案，被告建明公司為被告己○○之僱主，其二
            人依法應負民事侵權行為之連帶損害賠償責任，爰
            提起刑事附帶民事訴訟之損害賠償請求。
      （三）原告三人分別請求如下損害賠償：
            (1)、原告甲○○（民國9年11月2日生）為被害人姚
                菊子之養母，育有7名子女，被害人姚菊子對
                原告甲○○本負有扶養義務，依原告甲○○尚
                有平均餘命6.37歲、行政院主計處公布之95
                年度台中縣縣民家庭收支報告資料，以每人每
                年平均支出金額222,929元為計算基準，扣除
                原告甲○○其他扶養義務人之分擔責任，及依
                霍夫曼式計算法扣除中間利息後，請求被告連
                帶賠償扶養費損害172,218元。
            (2)、原告丁○○為被害人姚菊子之子，為被害人姚
                菊子支出喪葬費用527,710元，請求被告連帶
                賠償527,710元。
            (3)、原告甲○○為被害人姚菊子之養母，老年喪女
                ；原告丁○○、丙○○則為被害人姚菊子之子
                、女，分別於19歲、17歲喪父，與被害人姚菊
                子相依為命，含辛茹苦養育成年，正欲盡反哺
                之心，卻遭劇變，悲痛萬分，被告復否認肇事
                ，推卸責任，迄今未為分文賠償，讓原告不得
                不藉由訴訟程序請求賠償，此一過程也造成原
                告等人之精神上二度傷害，原告丙○○更因而
                有焦慮、失眠情形，爰依序分別請求精神慰藉
                金2,127,782元、2,300,000元及3,300,000元
                。
      （四）基上，被告二人應分別連帶賠償原告三人如聲明１
            、２、３所示金額，及均自95年11月19日起至清償
            日止，按週年利率百分之五計算之利息。
  三、證據：提出戶籍登記謄本、95年度台中縣縣民家庭收支調
      查報告、喪葬費用收據、原告丙○○之診斷證明書、被告
      建明公司變更登記表、臺灣高等法院臺中分院96年度交上
      訴字第2515號刑事判決為證，並援用相關刑事案卷資料。
乙、被告方面：
  一、聲明：原告之訴及假執行之聲請均駁回。如受不利之判決
      ，願供擔保請准宣告免予假執行。
  二、陳述：
    （一）對原告所主張被告己○○受僱於被告建明公司，於民
          國95年4月5日凌晨3時30分許，駕駛系爭車牌號碼AG
          –473號「飛狗巴士」營業大客車，自位於臺中市○○路之「飛狗巴士」保養廠，欲前往「飛狗巴士」干
          城車站排班。其於同日凌晨4時57分許，駕駛上開營
          業大客車，沿臺中縣潭子鄉○○路○段由北向南行駛
          ，行經中山路一段與得天街之街口之事實並不爭執。
          惟被告己○○為優良駕駛，應無撞及被害人姚菊子之
          情事，雖刑事判決雖判決被告己○○有罪確定，但仍
          請鈞院依職權另行認定事實。
    （二）退步言之，縱認被告己○○就系爭車禍事故確有肇事
          責任，然被害人姚菊子無故違規穿越快車道，且於天
          未大明之清晨，未穿著有閃反光警示標示之衣物，其
          就車禍之發生，與有過失。
    （三）被告建明公司對被告己○○之選任及監督其職務之執
          行已善盡相當之注意，無需負連帶賠償責任。
    （四）原告甲○○並未舉證被害人姚菊子仍有經濟能力而對
          原告甲○○負有扶養責任，且所主張之生活必要支出
          費用過高，又原告三人所另請求之精神慰藉金，其金
          額過高，因被告資力不佳，實在無力負擔。
  三、證據：提出道路交通事故調查報告表為證，並援用相關刑
      事案卷資料。
丙、兩造不爭執之事實：
  一、被告己○○受僱於被告建明公司，於95年4月5日凌晨3時3
      0分許，駕駛系爭車牌號碼AG–473號「飛狗巴士」營業大
      客車，自位於臺中市○○路之「飛狗巴士」保養廠，欲前
      往「飛狗巴士」干城車站排班。其於同日凌晨4時57分許
      ，駕駛系爭營業大客車，沿臺中縣潭子鄉○○路○段由北
      向南行駛，行經中山路一段與得天街之街口。
  二、被告己○○業經本院96年度交訴緝字第10號、臺灣高等法
      院臺中分院96年度交上訴字第2515號刑事判決有罪確定，
      現正服刑中。
  三、原告甲○○為被害人姚菊子之養母，依94年台灣省簡易生
      命表，尚有平均餘命6.37歲，含被害人姚菊子計有7名子
      女。原告丁○○、丙○○則為被害人姚菊子之子女。
  四、兩造所各自主張之身分、地位、經濟能力資料。
  五、原告丁○○因被害人姚菊子死亡而支出必要之喪葬費用52
      7,710元。
  六、原告業已領得1,500,000元之強制責任保險金。
丁、得心證之理由：
  一、經查，被告己○○受僱於被告建明公司，於95年4月5日凌
      晨3時30分許，駕駛系爭營業大客車，由位於臺中市○○
      路之「飛狗巴士」保養廠，欲前往台中干城車站，同日凌
      晨4時57分許，由北向南行經臺中縣潭子鄉○○路○段與
      得天街之街口時，疏於注意車前狀況，即貿然前行，適有
      被害人姚菊子推著裝有資源回收物之嬰兒手推車，行經中
      山路一段上之行人穿越道，被告己○○發現被害人姚菊子
      行走在大客車前方時，閃煞不及，所駕駛之系爭營業大客
      車右前車頭與被害人姚菊子之身體發生碰撞，致被害人姚
      菊子頭骨碎裂引起外傷性休克而當場死亡，被告己○○肇
      事後未停車查看及對被害人姚菊子採取救護或其他必要措
      施，反而逕自駕車駛離現場等情，道路交通事故調查報告
      表、現場圖、肇事現場相片、檢察官勘驗筆錄、相驗屍體
      證明書及驗斷書等資料，附於臺灣臺中地方法院檢察署95
      年度相字第591號相驗卷內可參，信屬實在。被告雖否認
      有撞及被害人姚菊子及抗辯被害人就車禍之發生與有過失
      。但查：
      １、案發後至現場處理事故之臺中縣警察局豐原分局偵查
          隊小隊長莊俊傑於本院刑事庭審理中證述：伊接獲通
          知後，於當日清晨六時二十五分許，到達車禍現場，
          開始採集跡證，當時交通小隊已將現場掉落之汽車烤
          漆片二片拍照，並帶回去，伊到現場後，從被害人屍
          體往前約一百公尺處採證，發現撞擊點、屍體旁邊、
          往臺中方向之路面上，有汽車擋風玻璃碎片及白色塑
          膠碎片，那些擋風玻璃碎片，是從手推車之位置，一
          直延伸到被害人倒臥之位置，而被害人的手推車，經
          勘驗結果，僅是倒下去，並無被車子壓過之痕跡，亦
          無變形損壞之情形，嗣後潭子分駐所找到被告己○○
          所駕駛之營業大客車，由證人黃家將就鑑識部分支援
          勘驗，伊等勘驗時，就掉落在車禍現場之烤漆片作初
          步比對，其顏色、形狀，均與系爭營業大客車左側烤
          漆掉落處之形狀、顏色相符，擋風玻璃碎片，也與該
          營業大客車損害情形相符，另在系爭營業大客車之擋
          風玻璃內側發現與車禍現場採集到之白色塑膠碎片相
          同之塑膠碎片，且大客車後面之變速箱亦有報紙捲入
          ，右後輪輪框亦發現有疑似人腦組織及血跡之物體，
          經測試結果，有人血反應，另現場遺留之掉落物，初
          步判斷並沒有其他車輛掉落之物，所採集到之擋風玻
          璃碎片，亦無被其他車輛壓過的痕跡等語。
      ２、臺中縣警察局豐原分局偵查佐黃家將於本院上開刑事
          案件審理時亦結證：疑似肇事車輛經扣回潭子分駐所
          後，伊與小隊長莊俊傑即於同日上午十時許，在飛狗
          巴士臺中市○○路之保養廠勘驗被告己○○所駕駛之
          系爭營業用大客車，伊比對交通小隊趕到現場後有保
          存烤漆碎片與被告所駕駛之系爭營業大客車之保險桿
          與車身烤漆掉落處，發現系爭營業大客車烤漆破碎掉
          落的痕跡是新的，且該烤漆之所以破碎，是因為瞬間
          撞擊力道很大，所以造成整個保險桿往內擠壓，擠壓
          到車身的烤漆片才會掉落，而非直接碰撞到烤漆掉落
          處所造成的，車禍現場採集到的玻璃碎片，全部都是
          擋風玻璃碎片形等語，核與證人莊俊傑所述相符。
      ３、依刑事卷附道路交通事故現場圖及現場照片所示，系
          爭車禍現場，由行人穿越道往南之路面上，有玻璃碎
          片掉落及較為細小之玻璃碎片散落，另行人穿越道往
          南約3.2公尺、4.3公尺處，則分別有編號１、２之烤
          漆碎片掉落。另被告己○○所駕駛系爭營業大客車，
          經證人莊俊傑與黃家將勘驗結果，右側擋風玻璃上有
          一明顯破洞，該破洞頂端距離地面之高度約有168公
          分；另該擋風玻璃破洞內側，亦留有與車禍現場所採
          集到之白色塑膠碎片相同顏色、材質之塑膠碎片；且
          系爭營業大客車左側保險桿與駕駛座旁車門交接處，
          亦有烤漆掉落之現象，經與在車禍現場採集之烤漆碎
          片比對，二者形狀完全吻合，顏色亦屬一致，另系爭
          營業大客車右後輪輪框上方所發現疑似人腦組織及血
          點與被害人姚菊子檢體棉棒，經送內政部警政署刑事
          警察局鑑定結果：「本案採自AG–437號營大客車右
          後輪框上方人體組織血跡棉棒DNA–STR型別與被害人
          姚菊子之DNA–STR型別相同，該型別在臺灣地區中國
          人分布機率預估為1.9X10的-19次方」等情，復有該
          局95年5月1日刑醫字第0950057176號鑑驗書附於刑事
          相驗卷內可證。
      ４、被告己○○前於警詢、偵查及本院刑事案件準備程序
          中均曾自承：伊於95年4月5日駕駛系爭營業大客車行
          經上開車禍地點時，系爭營業大客車之右前方擋風玻
          璃，在靠近中央分隔島行人穿越斑馬線附近有撞到東
          西等語。另被害人姚菊子於車禍發生後，乃係臉朝下
          倒臥在內外側車道之間；其手推車並未受損變形而僅
          係倒置在外側車道中央之行人穿越道旁，與被害人倒
          臥地點相距約16.6公尺，又被害人姚菊子之右鞋掉落
          在距離行人穿越道往南約10.6公尺處之中央分隔島旁
          ，左鞋則遺留在手推車旁之中山路一段南側之行人穿
          越道上。由被害人姚菊子倒臥、手推車、左右鞋位置
          及手推車並無撞損痕跡等情觀之，被害人姚菊子於車
          禍發生當時，應係推著裝有資源回收報紙之手推車，
          行走於中山路一段由北往南之行人穿越道上，被告謝
          德宏所駕駛之系爭營業大客車則係由北往南行駛於內
          側車道上，系爭營業大客車之右側車頭應有撞擊被害
          人姚菊子，除致擋風玻璃發生破裂、左側保險桿與駕
          駛座旁車門交接處之烤漆掉落、右後輪輪框上方沾留
          被害人姚菊子之人腦組織及血點外，並致被害人姚菊
          子遭撞落到中山路一段行人穿越道往南約18.6公尺處
          倒臥在地死亡等情，應可認定。被告二人上開己○○
          應未撞及被害人姚菊子，及被害人姚菊子未穿著反光
          衣物且係穿越快車道，與有過失之辯詞，尚難採信。
  二、按汽車行經行人穿越道，遇有行人穿越時，無論有無交通
      警察指揮人員指揮或號誌指示，均應暫停讓行人先行通過
      ；且汽車行駛時，駕駛人應注意車前狀況，並隨時採取必
      要之安全措施，道路交通安全規則第103條第2項、第94
      條第3項分別定有明文。被告己○○自承系爭路口於當時
      之號誌模式為閃光警示燈號，而非紅黃綠三色燈號，則被
      害人姚菊子行經行人穿越道，自無違反交通號誌之可言，
      被告己○○以駕駛營業大客車載運乘客為業，行經路口之
      行人穿越道時，本應注意停讓行人優先通過，並隨時注意
      車前狀況及採取適當措施，依當時天候狀況、路面乾燥、
      無缺陷、無障礙物之客觀情形，並無不能注意之特別情事
      ，竟疏未注意，仍逕行駕車前行，致撞擊正步行於行人穿
      越道上之被害人姚菊子。被告己○○上開駕車行為，顯有
      過失，其過失行為並直接造成被害人姚菊子死亡之結果，
      二者間具有相當之因果關係。是被告己○○業務過失致人
      於死且於肇事後逃逸之行為，足以認定，本院96年度交訴
      緝字第10號、臺灣高等法院臺中分院96年度交上訴字第
      2515號刑事判決亦同此認定。
  三、按因故意或過失，不法侵害他人之權利者，負損害賠償責
      任；又受僱人因執行職務，不法侵害他人之權利者，由僱
      用人與行為人連帶負損害賠償責任，民法第184條第1項前
      段及第188條第1項前段分別定有明文。查系爭車禍事故發
      生當時，被告己○○係受僱於被告建明汽車客運股份有限
      公司擔任營業大客車司機，為兩造所不爭執，被告己○○
      在執行駕駛職務時，因過失不慎撞及被害人姚菊子死亡，
      當係不法侵害他人致死，已構成侵權行為。其僱用人即被
      告建明公司就被告己○○所為上開侵權行為所造成之損害
      ，並未提出任何選任受僱人及監督其職務之執行，已盡相
      當之注意或縱加以相當之注意而仍不免發生損害之證明，
      其抗辯不須負僱用人連帶賠償責任等語，亦非有據。揆之
      上揭規定，自應與被告己○○共負連帶賠償責任。
  四、次按，不法侵害他人致死者，對於支出殯葬費之人，亦應
      負損害賠償責任；被害人對於第三人負有法定扶養義務者
      ，加害人對於該第三人亦應負損害賠償責任。又不法侵害
      他人致死者，被害人之父、母、子、女及配偶，雖非財產
      上之損害，亦得請求賠償相當之金額，民法第192條第1項
      、第2項及第194條分別定有明文。查原告甲○○為被害人
      姚菊子之養母，原告丁○○、丙○○為被害人姚菊子之子
      女，有戶籍資料可查，且為被告所不爭執，玆審酌原告之
      各項損害賠償請求如下：
      １、原告甲○○之扶養費部分：查原告甲○○為被害人姚
          菊子之養母，係民國9年11月2日生，應無工作能力而
          需仰賴子女扶養否則不能維持生活，被害人姚菊子為
          28年5月19日生，雖已逾通常之65歲退休年齡，然依
          其於事故發生時猶能於清晨外出從事資源回收工作等
          情觀之，被害人姚菊子於事故發生時，仍有工作能力
          而得負擔其對原告甲○○之扶養義務。次查，兩造復
          不爭執原告甲○○之平均餘命為6.37歲，本院審酌原
          告甲○○業已高齡，其就學、娛樂方面之支出，或較
          青年人為少，但其生活所需及健康照護方面之支出，
          則會高於其他年齡層之人。本院因認原告主張依其所
          提出之行政院主計處公布之95年度台中縣縣民家庭收
          支報告資料，以每人每年平均支出金額222,929元為
          計算基單（換算每月約為18,577元，與被告所抗辯每
          人每月合理生活支出約為15,000元至20,000元相去不
          遠），扣除其他6位扶養義務人之分擔責任及依霍夫
          曼式計算法扣除中間利息後，原告甲○○請求被告連
          帶賠償扶養費損害172,218元，未逾合理範圍，核屬
          適當，爰予准許。
      ２、原告丁○○所支出之喪葬費用部分：原告丁○○為被
          害人姚菊子之子，其為被害人姚菊子支出必要之喪葬
          費用527,710元一節，為被告所不爭執，是原告張金
          龍請求被告連帶賠償其為被害人姚菊子所支出喪葬費
          用527,710元，亦應准許。
      ３、原告甲○○、丁○○、丙○○另分別請求精神慰藉金
          2,127,782元、2,300,000元及3,300, 000元部分：查
          原告甲○○為被害人姚菊子之養母，其老年喪子，精
          神自屬痛苦不堪。另原告丁○○、丙○○為被害人姚
          菊子之子女，渠等遭喪母之痛，精神上亦必深感痛苦
          ，故原告請求被告賠償精神慰撫金，洵屬有據。玆審
          酌兩造之教育程度、身分地位、經濟狀況、被告加害
          情形、原告等人所受之痛苦、被告己○○不慎撞擊被
          害人後，並未停車救護而逕自駕車逃逸，導致被害人
          姚菊子頭骨碎裂，情狀淒慘，此觀諸上開道路交通事
          故現場圖及相驗屍體證明書即明，原告等人內心所受
          之衝擊及精神上所受之痛苦自鉅。復參以被告於訴訟
          過程中抗辯卸責及指稱被害人姚菊子就系爭車禍事故
          之發生亦有所過失等情，勢必更增添原告之不滿及怨
          懟等情緒，加深其痛苦等一切情狀，因認原告三人所
          得請求之精神慰撫金各以1,500,000元為適當，逾此
          數額範圍之請求，尚非相當，不予准許。
      ４、末查，原告因被害人姚菊子死亡，已申領強制汽車責
          任保險金150萬元一節，業經陳明在卷。依強制汽車
          保險法第10條第2款規定：本法所稱死亡給付之受益
          人，為受害人之繼承人；又同法第30條亦明定：保險
          人依本法規定給付之保險金，視為加害人或被保險人
          損害賠償金額之一部分，加害人或被保險人受賠償請
          求時，得扣除之。查被害人姚菊子之第一順位法定繼
          承人，依民法第1138條第1款之規定，為其子女即原
          告丁○○、丙○○，其母即原告甲○○僅屬第二順位
          之繼承人，揆之上開規定意旨，原告所領取之強制汽
          車責任保險金150萬元，依法自應歸屬於原告丁○○
          、丙○○二人所有，並為損害賠償金額之一部分，原
          告甲○○尚不與之，則參照民法第1144條第1款所規
          定第一順序法定繼承人其應繼分為全體繼承人平均之
          意旨，自應以之均分與原告丁○○、丙○○各75萬元
          。從而原告丁○○、丙○○向被告為本件賠償之請求
          時，應分別扣除75萬元。故本件原告三人因被告不法
          侵害被害人姚菊子致死：
          （一）原告甲○○得請求被告連帶賠償：(1)扶養費17
                2,218元。(2)精神慰撫金1,500,000元。計為
                1,672,218元。
          （二）原告丁○○得請求被告連帶賠償：(1)殯葬費52
                7,710元。(2)精神慰撫金1,500,000元。計為2,
                027,710元，扣除上述750,000元保險金，原告
                丁○○所得請求被告連帶賠償之金額為1,277,
                710元。
          （三）原告丙○○得請求被告連帶賠償：精神慰撫金
                1,500,0000元，經扣除上述750,000元保險金
                ，原告丙○○所得請求被告連帶賠償之金額為
                750,000元。
  五、綜上所述，原告本於侵權行為之法律關係，請求被告連帶
      給付原告如聲明所示之金額及利息，就連帶給付原告甲○○1,672,218元，連帶給付原告丁○○1,277,710元，連帶
      給付原告丙○○750,000元，及均自民國95年11月19日起
      至清償日止，各按週年利率百分之5計算之利息範圍內，
      為有理由，予以准許；逾上開範圍之請求，則屬無據，應
      予駁回。又兩造分別陳明願供擔保，聲請宣告假執行及免
      為假執行，就原告勝訴部分，經核均無不合，爰分別酌定
      相當擔保金額准許之；至原告其餘假執行聲請部分，則因
      訴之駁回而失所附麗，應併予駁回。
  六、本件事證已臻明確，兩造其餘主張及舉證，核與判決結果
      無影響，爰不逐一論述。
戊、據上論結，原告之訴為一部有理由，一部無理由，依民事訴
    訟法第79條、第85條第2項、第390條第2項、第392條，判決
    如主文。
中    華    民    國    97    年     1    月    30    日
                  民事第二庭    法  官  林宗成
正本係照原本作成。
如對本判決上訴，須於判決送達後20日內向本院提出上訴狀。
中    華    民    國    97    年     1    月    30    日
                                書記官  鄭晉發


司法院資訊處製作；財團法人民間司法改革基金會備份。
